臺灣臺北地方法院刑事判決　　　　　　　　94年度訴字第78號
　　公　訴　人　臺灣臺北地方法院檢察署檢察官
　　被　　　告　甲○○
　　　　　　　　乙○○○
上列被告等因偽造文書等案件，經臺灣臺北地方法院檢察署檢察
官聲請簡易判決處刑（93年度偵字第6925號、93年度偵字20949
號），本院改依通常程序審理，因被告等於準備程序進行中就被
訴事實為有罪之陳述，且所犯非死刑、無期徒刑、最輕本刑為三
年以上有期徒刑之罪或高等法院管轄第一審案件，經告知簡式審
判程序之旨，並聽取檢察官及被告等意見後，經本院合議庭裁定
由受命法官獨任進行簡式審判程序，本院判決如下：
    主  文
甲○○、乙○○○共同行使偽造私文書，足以生損害於他人，各
處有期徒刑參月，如易科罰金，均以佰元折算壹日。如附表所
示之印章、印文均沒收。
    事  實
一、甲○○與其母乙○○○因缺錢花用，明知乙○○○並不符合
    台新國際商業銀行股份有限公司（下稱台新銀行）核發「
    Yoube予備金」之現金卡核卡條件，竟為取得現金卡使用，
    意圖為自己不法之所有，基於共同詐欺及行使偽造文書之犯
    意聯絡，推由甲○○於民國92年間循報紙所登載販賣在職證
    明書、扣繳憑單等信用資料之分類廣告電話號碼撥打聯絡一
    自稱張姓成年男子（真實姓名年籍資料不詳）後，以乙○○
    ○所提供之身分資料，用新台幣（下同）2500元之代價，先
    由該張姓男子利用不知情之刻印店偽造如附表編號一所示之
    印章，並由該張姓男子持該偽造印章用印偽造乙○○○服務
    於詠太實業有限公司（下稱詠太公司）之在職證明書（其上
    有偽造之詠太公司印文及其負責人許連教之印文各一枚），
    並偽造各類所得扣繳暨免扣繳憑單（其上並無偽造之印文）
    各一紙後，在臺北縣中和市○○路、員山路口，由該張姓男
    子將該偽造之在職證明書、扣繳憑單交付予甲○○。嗣於92
    年7月間，由甲○○持前揭偽造之文件及乙○○○之
    ，前往位於臺北縣新店市○○路533號之台新銀行秀朗分行
    申辦現金卡，連同所填具之「Yoube予備金」申請書向承辦
    人員莊芳梅行使，而以此詐術使台新銀行陷於錯誤而受理申
    辦，足以生損害於台新銀行對於現金卡核發業務管理之正確
    性及詠太公司暨許連教。嗣因台新銀行至真正之詠太公司查
    訪後發覺有異，遂未核卡並報警處理，始悉上情。
二、案經台新銀行訴由臺北市政府警察局文山第一分局報請臺灣
    臺北地方法院檢察署檢察官偵查後聲請簡易判決處刑，由本
    院改依通常程序審理，因甲○○及乙○○○於準備程序進行
    中就被訴事實為有罪之陳述，且其所犯非死刑、無期徒刑、
    最輕本刑為三年以上有期徒刑之罪或高等法院管轄第一審案
    件，經告知簡式審判程序之旨，並聽取檢察官及甲○○、乙
    ○○○之意見後，經本院合議庭裁定由受命法官獨任進行簡
    式審判程序。
    理  由
一、訊據被告甲○○、乙○○○二人對於上揭犯罪事實均供認不
    諱（見本院卷第13頁），核與證人莊芳梅於警訊及偵查時所
    述情節相符（見臺灣臺北地方法院檢察署93年偵字6925號卷
    第8頁、第22頁至第23頁），並有信用貸款申請書影本（見
    同偵卷第12頁）、偽造之在職證明書影本（見同偵卷第13頁
    ）及偽造之各類所得扣繳暨免扣繳憑單影本（見同偵卷第14
    頁）附卷可稽，事證明確，被告二人犯行均堪認定。
二、按在職證明書為關於職業及服務單位之證明，偽造在職證明
    書屬於偽造刑法第212條之特種文書，又扣繳憑單屬同法第
    210條所規範之私文書；另按為行使偽造特種文書而偽造同
    法第217條第1項之私印章印文，因同法第217條第1項之法定
    本刑為三年以下有期徒刑，較同法第216條、第212條之法定
    本刑（一年以下以期徒刑、拘役或三百元以下罰金）為重，
    參酌司法院大法官會議解釋第82號解釋意旨，自難捨同法第
    217條第1項而不顧，是偽造私印章印文與行使偽造特種文書
    間，既具有方法目的之牽連關係，即應從一重依同法第217
    條第1項處斷。被告二人為辦理現金卡，明知為偽造之扣繳
    憑單、在職證明書而仍持向台新銀行辦理，核被告二人所為
    ，係犯刑法第216條、第210 條之行使偽造私文書罪，第216
    條、第212條之行使偽造特種文書罪，第217條第1項之偽造
    私印章印文罪，及第339條第3項、第1項之詐欺取財未遂罪
    。被告二人與該張姓成年男子間，就前開行使偽造私文書、
    行使偽造特種文書、偽造私印章印文犯行部分，有犯意聯絡
    及行為分擔，均係共同正犯。被告偽造如附表編號一所示之
    印章並用印於偽造之在職證明書上，其偽造印章為偽造印文
    之階段行為，不另論罪。被告偽造私文書及偽造特種文書之
    低度行為均分為行使之高度行為所吸收，均不另論罪。被告
    偽造私印文之目的在於行使偽造特種文書，所犯上開二罪間
    ，有方法目的之牽連關係，應從一重依同法第217條第1項之
    偽造私印文罪論處。被告二人持偽造之扣繳憑單、在職證明
    書向台新銀行詐財不遂，就所犯行使偽造私文書、偽造私印
    文及詐欺取財未遂罪間，互有犯意聯絡與行為分擔，為共同
    正犯。被告以一行為同時行使偽造私文書（即前開扣繳憑單
    ）及偽造私印文（用於偽造在職證明書上），乃一行為觸犯
    數罪名，為想像競合犯，應從較重之行使偽造私文書罪論處
    。被告所犯行使偽造私文書與詐欺取財未遂二罪間，有方法
    結果之牽連關係，應從一重依行使偽造私文書論處。爰審酌
    被告二人犯罪之動機、目的、手段、所生危害及犯後坦承不
    諱態度良好等一切情狀，分別量處如主文所示之刑，並均諭
    知易科罰金之折算標準。如附表所示之印章、印文，雖未扣
    案，惟無證據證明已經滅失，應依刑法第219條規定宣告沒
    收。
據上論斷，應依刑事訴訟法第452條、第273條之1第1項、第299
條第1項前段，刑法第28條、第216條、第210條、第212條、第
217條第1項、第219條、第339條第3項、第1項、第55條、第41條
第1項前段，罰金罰鍰提高標準條例第1條前段、第2條，判決如
主文。
本案經檢察官詹喬偉到庭執行職務。
中　　華　　民　　國　　94　　年　　2 　　月　　22　　日
                      刑事第十一庭法  官  陳正昇
以上正本證明與原本無異。
如不服本判決，應於判決送達後10日內向本院提出上訴狀（應抄
附繕本）。告訴人或被害人如對於本判決不服者，應具備理由請
求檢察官上訴，其上訴期間之計算係以檢察官收受判決正本之日
期為準。
                                  書記官  陳豪達
中　　華　　民　　國　　94　　年　　2 　　月　　22　　日
附  表
一、未扣案之偽造印章：「詠太實業有限公司」及「許連教」之
    印章各一枚。
二、未扣案之偽造印文：於偽造之詠太公司在職證明書（出具日
    期為92年7月1日、姓名乙○○○、49年6月13日生、女性、
    職稱生產組長、到職日期89年5月10日）上偽造之「詠太實業
    有限公司」及「許連教」印文各一枚。
